【裁判字號】    95,財管,10
【裁判日期】    950331
【裁判案由】    指定遺產管理人
【裁判全文】
臺灣彰化地方法院民事裁定  95年度財管字第10號
聲  請  人  臺中市農會
法定代理人  甲○
上列聲請人聲請為被繼承人乙○○選任遺產管理人事件，本院裁
定如下：
    主      文
選任廖心國（男，民國○○年○○月○○日生，住彰化縣溪州鄉三圳村
莊內巷15號，國民身份證統一編號：Ｚ000000000）為被繼承人乙
○○（男，民國○○年○○月○○日生，民國94年08月21日死亡，原住
彰化縣溪州鄉三圳村莊內巷15號，國民身份證統一編號：Ｚ00000
0000）之遺產管理人。
聲請程序費用由聲請人負擔。
    理      由
一、按繼承開始時，繼承人有無不明，而無親屬會議或親屬會議
    未於一個月內選定遺產管理人者，利害關係人得聲請法院選
    任遺產管理人。又按先順序繼承人均拋棄其繼承權時，由次
    順序之繼承人繼承。其次順序繼承人有無不明或第四順序之
    繼承人均拋棄其繼承權者，準用關於無人承認繼承之規定，
    民法第1177條、第1178條第1項、第2項、第1176條第 6項規
    定甚明。
二、本件聲請意旨略以：被繼承人乙○○於民國84年03月06日起
    分別向聲請人陸續借款共新台幣參佰萬元，惟被繼承人乙○
    ○於民國94年08月21日死亡，其法定各順位繼承人均已拋棄
    繼承，而其親屬會議並未於一個月內選定遺產管理人，致聲
    請人對被繼承人之遺產無法行使權利，為確保聲請人之權益
    ，乃依法聲請選定被繼承人乙○○之遺產管理人等語。
三、查聲請人主張之事實，業據提出被繼承人乙○○之戶籍謄本
    、本院95年03月02日彰院鳴家勇94年度繼字945第095001047
    1號函影本、本院93年度拍字第494號民事裁定及其確定證明
    書影本及本院民事執行處94年12月13日、95年03月03日彰院
    鳴執己94年度執字第 897號通知等影本各一件為證，並經本
    院依職權調取本院94年度繼字第 889、935、945號拋棄繼承
    事件卷宗查核無訛，聲請人之主張堪信屬實。
四、次查廖心國為被繼承人乙○○之胞兄，係民國39年12月26日
    生，其與被繼承人乙○○關係密切，衡情對被繼承人乙○○
    之債權債務關係應較他人清楚，且年紀又非老邁，應堪勝任
    遺產管理之務。綜上，認本件選任廖心國為被繼承人乙○○
    之遺產管理人應為適當，並裁定如主文所示。
五、依非訟事件法第21條第1項裁定如主文。
中    華    民    國    95    年    3     月    31    日
                        家事法庭法  官  邱月嬌
以上正本係照原本作成。
如對本裁定抗告須於裁定送達後10日內向本院提出抗告狀。
中    華    民    國    95    年    4     月    6     日
                                書記官  陳昌哲


司法院資訊處製作；財團法人民間司法改革基金會備份。
